臺灣高等法院刑事裁定　　　　　　　　　　　　　　九十一年度交抗字第四四一號
　　抗　告　人
　　即受處分人
　　即 異議 人　甲　○
右抗告人因違反道路交通管理處罰條例案件，不服臺灣基隆地方法院九十一年四月二
十五日所為裁定（九十一年度交聲字第八號），提起抗告，本院裁定如左：
    主  文
抗告駁回。
    理  由
一、抗告意旨略以：抗告人即受處分人甲○於民國（下同）九十年十月十八日十三時
    二十二分許，將其所駕駛之車牌號碼六Ｍ─八五七號營業小客車，違規停放於三
    重市○○○○道旁地上畫有紅線之禁止臨時停車處，為警舉發違規停車，經原處
    分機關依道路交通管理處罰條例第五十六條第一項第四款、第八十五條第二項之
    規定，裁處罰鍰新台幣九百元；抗告人認為伊停車地點為避車道，可供臨時停車
    ，且伊車燈是亮的，伊臨時停車僅三分鐘，遽為裁罰，實有未服，為此提起抗告
    請求撤銷原裁定云云。
二、按汽車駕駛人停車時，在禁止臨時停車處所停車者，處新臺幣六百元以上一千二
    百元以下罰鍰；次按禁止臨時停車線，用以指示禁止臨時停車路段，標線為紅色
    實線。道路交通管理處罰條例第五十六條第一項第一款、道路交通標誌標線號誌
    設置規則第一百六十八條分別定有明文。
三、經查：抗告人即受處分人甲○坦承於右揭時、地有臨時停車二、三分鐘之事實（
    見原審卷第十六頁）。渠等違規事實，亦據舉發本件之台北縣警察局交通警察隊
    三重分隊警員即證人常寶川到庭指證歷歷，且稱：「當地不能停車，附近有停車
    場、廁所，紅線不能停車，當地有二條紅線都不能停車，不是避車道，且有公車
    站牌」等語（見原審卷第十六頁）。且依卷附之違規停車相片所示（見原審卷第
    七頁），抗告人臨時停車處旁之地上畫有紅線，參照上開道路交通標誌標線號誌
    設置規則之規定，該處自屬禁止臨時停車路段，顯非抗告人所辯稱之「避車道」
    。再依上開相片所示（見原審卷第七頁），該處不僅馬路邊地上畫有紅線，路旁
    緣石邊緣地上亦畫有紅線，該二條紅線均甚為明顯，抗告人將車輛駛入並停放於
    二條紅線中間，豈有未見之理？另據台北縣政府警察局三重分局九十重警行申字
    第四○五五一號函，亦函稱該系爭車輛於禁止臨時停車線違規停車事實明確，於
    原審卷可按（見原審卷第九頁）；抑有進者，抗告人為計程車司機，於客觀上自
    較常人更為熟稔紅線及禁止臨時停車之規定，渠辯稱未見到緣石邊緣地上之紅線
    ，顯係卸責之詞，委不足採。從而，原處分機關依道路交通管理處罰條例第五十
    六條第一項第四款、第八十五條第二項之規定，裁處罰鍰新台幣九百元；並無不
    合，原審駁回其異議，核無違誤，抗告意旨仍執前詞指摘原裁定不當，為無理由
    ，應予駁回。
據上論斷，應依道路交通案件處理辦法第二十六條，刑事訴訟法第四百十二條，裁定
如主文。
中      華      民      國    九十一    年      六      月    二十五    日
                                臺灣高等法院刑事第十五庭
                                    審判長法  官  房  阿  生
                                          法  官  雷  元  結
                                          法  官  蔡  光  治
右正本證明與原本無異。
不得抗告。
                                          書記官  王  才  生
中      華      民      國    九十一   年       六      月    二十六    日
